【裁判字號】    92,訴,2010
【裁判日期】    920609
【裁判案由】    有關土地登記事務
【裁判全文】
臺北高等行政法院裁定                            九十二年度訴字第二○一○號
    原      告  甲○○
    被      告  臺北市大安地政事務所
    代  表  人  乙○○主任）.
    訴訟代理人  丙○○
右當事人間因有關土地登記事務事件，原告不服台北市政府中華民國九十一年四月十
九日府訴字第０九一０五八三八一００號訴願決定，提起行政訴訟，本院裁定如左：
    主  文
原告之訴駁回。
訴訟費用由原告負擔。
    理  由
一、按行政訴訟法第四條第一項規定：人民因中央或地方機關之違法行政處分，認為
    損害其權利或法律上之利益，經依訴願法提起訴願而不服其決定者，得向高等行
    政法院提起撤銷訴訟。而此所謂行政處分，依訴願法第三條第一項規定係指中央
    或地方機關就公法上具體事件所為之決定或其他公權力措施而對外直接發生法律
    效果之單方行政行為而言。
二、本件原告前因請求撤銷土地登記事件，不服被告九十年五月一日北市大地一字第
    九００五七四二００號函之處分，經向台北市政府提起訴願，為台北市政府九十
    年十一月十六日府訴字第九００六三二０００號訴願決定：原處分撤銷，由原處
    分機關於收受決定書之次日起三十日內另為處分。嗣被告依上開訴願決定意旨，
    以九十年十一月二十六日北市大地一字第九０六一五一一三００號函通知原告申
    請撤銷登記，應依土地登記規則檢具證明文件提出申請，俾憑審核。經查該函係
    就原告申請案件，請其補具相關文件，供其審查原告申請是否合法，尚不對外發
    生准駁之法律上效果，即難謂其屬行政處分性質。訴願決定以上開函非屬行政處
    分，不予受理，即無不合。原告提起行政訴訟，顯非合法，應予駁回。
三、至本件原告於起訴之訴狀送達於被告後，復於本院進行準備程序時，主張除撤銷
    前開被告之函外，復追加請求撤銷被告原於七十七年四月十五日、七十八年九月
    二十六日將台北市○○○路○段一七六號房屋及該屋坐落之土地登記與前中國青
    年黨中央執行委員會及陳文惠名義之行政處分，並恢復原狀，且請求為損害賠償
    。惟查原告為訴訟之追加，未經被告之同意，且查原告請求追加之撤銷訴訟復未
    經訴願程序，依行政訴訟法第一百十一條第四項規定，該撤銷訴訟即屬未合法追
    加，從而其合併請求損害賠償亦失所附麗，原告嗣後為訴訟追加自為不合法，附
    此敘明。
四、依行政訴訟法第一百零七條第一項第十款、第一百零四條、民事訴訟法第九十五
    條、第七十八條，裁定如主文。
中    華    民    國    九十二      年      六        月      九        日
                 臺 北 高 等 行 政 法 院   第 七 庭
                                審 判 長 法  官  鄭小康
                                         法  官  黃秋鴻
                                         法  官  林金本
右為正本係照原本作成。
如不服本裁定，應於送達後十日內向本院提出抗告狀（須按他造人數附繕本）。
中    華    民    國    九十二      年      六        月      十一      日
                                         書記官  黃倩鈺


司法院資訊處製作；財團法人民間司法改革基金會備份。
